臺灣新竹地方法院刑事判決
110年度訴字第557號
公  訴  人  臺灣新竹地方檢察署檢察官
被      告  林裕憲


選任辯護人  鄒玉珍律師
上列被告因違反毒品危害防制條例案件，經檢察官提起公訴（11
0 年度偵字第8137號），本院判決如下︰
    主  文
林裕憲販賣第三級毒品，未遂，處有期徒刑壹年拾月。扣案之含
有第三級毒品「4-甲基甲基卡西酮（4-methylmethcathinone、M
ephedrone、4-MMC）」之莓紅色粉末摻雜黃色顆粒肆拾捌包（含
包裝袋肆拾捌只，驗餘量總計參貳伍點壹參肆貳公克）、門號○○
○○○○○○○○號行動電話壹支（含SIM 卡壹張）均沒收。
    事  實
一、林裕憲明知4-甲基甲基卡西酮係屬毒品危害防制條例第2 條
    第2 項第3 款之第三級毒品，依法不得非法販賣，竟基於販
    賣第三級毒品4-甲基甲基卡西酮以營利之犯意，於民國110
    年6 月16日12時許，在其位於新竹縣○○鎮○○路00巷00弄
　　0 號之住處內，使用其所有門號0000000000號行動電話，透
　　過通訊軟體抖音，以「@uudjdjkdkk 」暱稱刊登「新竹營」
　　之販賣毒品訊息，以招攬不特定之毒品買家。林裕憲並於11
　　0 年7 月17日18時許，在新竹縣竹東鎮光明路20巷口附近某
　　處，向真實姓名年籍均不詳之成年男子，以每包新臺幣（下
　　同）280 元之代價購買摻有第三級毒品4-甲基甲基卡西酮之
　　咖啡包48包後持有。適經執行網路巡邏之員警發現上開販賣
　　毒品訊息，遂於110 年7 月18日以暱稱「何老師」佯裝毒品
　　買家，與林裕憲聯繫，欲購買摻有第三級毒品4-甲基甲基卡
　　西酮之咖啡包，林裕憲遂提供其通訊軟體微信之ID「peter8
　　5912」予暱稱「何老師」之員警，由該暱稱「何老師」之員
　　警以其微信ID「kkk0000000」加入聯繫後，林裕憲即與微信
　　ID「kkk0000000」之員警議定以2000元之代價，販賣摻有第
　　三級毒品4-甲基甲基卡西酮之咖啡包5 包，並約定在位於新
　　竹縣○○鎮○○路0 段00巷00號處之二重埔五穀宮前交易。
　　嗣林裕憲依約前往，於同日12時許在位於上址之前揭二重埔
　　五穀宮前交付摻有第三級毒品4-甲基甲基卡西酮之咖啡包5
　　包予喬裝購毒者之員警，旋經員警當場表明身分後並逮捕，
　　因而販賣第三級毒品4-甲基甲基卡西酮未遂。警方並當場扣
　　得摻有第三級毒品4-甲基甲基卡西酮之咖啡包5 包（毛重共
　　38.67 公克）及門號0000000000號行動電話1 支（含SIM卡
　　1 張，IMEI碼：000000000000000 號）。復經警徵得林裕憲
　　同意後，於同日12時10分許，在其位於新竹縣○○鎮○○里
　　00鄰○○路00巷00弄0 號之住處內實施搜索，當場扣得其所
　　有之毒品咖啡包43包（毛重共333.93公克）等物，因而為警
　　循線查悉上情。
二、案經桃園市政府警察局大溪分局報請臺灣新竹地方檢察署檢
　　察官偵查起訴。　　
    理  由
壹、證據能力：
一、按被告以外之人於審判外之言詞或書面陳述，除法律有規定
    者外，不得作為證據，刑事訴訟法第159 條第1 項固定有明
    文；惟被告以外之人於審判外之陳述，雖不符同法第159 條
    之1 至第159 條之4 之規定，而經當事人於審判程序同意作
    為證據，法院審酌該言詞陳述或書面陳述作成時之情況，認
    為適當者，亦得為證據；又當事人、代理人或辯護人於法院
    調查證據時，知有第159 條第1 項不得為證據之情形，而未
    於言詞辯論終結前聲明異議者，視為有前項之同意，同法第
    159 條之5 第1 項、第2 項亦有明文規定。本件被告及其辯
　　護人對本判決所引用被告以外之人於審判外之言詞或書面陳
　　述之證據能力均不爭執（見訴字第557 號卷第84至86、189
　　至196 頁），經本院於審理時提示上開審判外陳述之內容並
　　告以要旨，且經檢察官、被告及辯護人表示意見，亦均未於
    言詞辯論終結前對該等審判外陳述之證據資格聲明異議，依
    據上開規定，應視為被告及辯護人均有將該等審判外陳述作
　　為證據之同意。本院審酌被告以外之人審判外陳述作成時之
　　情況，均無不能自由陳述之情形，亦未見有何違法取證或其
　　他瑕疵，且與待證事實具有關連性，認為以之作為證據應屬
　　適當，自均有證據能力。
二、次按本判決下列所引用其餘所依憑判斷之非供述證據，均無
    證據證明係公務員違背法定程式所取得，亦無刑事訴訟法第
    159 條之4 第1 款、第2 款顯有不可信之情況，而不得作為
    證據之情形，且均經本院於審理期日提示予檢察官、被告及
    辯護人辨識而為合法調查，自均有證據能力。
貳、本院認定犯罪事實所根據之證據及理由：
一、訊據被告林裕憲對於前揭事實坦承不諱（見訴字第557 號卷
    第18、197 頁），並有桃園市政府警察局大溪分局圳頂派出
    所扣押筆錄1 份、搜索筆錄1 份、扣押物品目錄表2 份、扣
    押物品收據2 份、自願受搜索同意書1 份、毒品初步鑑驗結
　　果3 份、查獲施用（持有）毒品案件經過情形紀錄表1 份、
　　警員王新奕於110 年7 月18日所出具之職務報告1 份、被告
　　所使用之通訊軟體（抖音及微信）個人帳號、大頭貼、刊登
　　信息及對話紀錄翻拍照片共22幀、搜索現場及扣案物照片共
　　8 幀、桃園市政府警察局大溪分局110 年8 月2 日溪警分刑
　　字第1100019727號函1 份及所附之扣案毒品送驗紀錄表1 份
　　、警員王新奕於110 年8 月5 日所出具之職務報告1 份等附
    卷足稽（見偵字第8137號卷第22至30、35至46、95、96、10
　　7 頁），此外，復有摻雜第三級毒品4-甲基甲基卡西酮之咖
　　啡包48包及行動電話1 支（含SIM 卡1 張）等物扣案足資佐
　　證。再者，扣案之摻雜第三級毒品4-甲基甲基卡西酮之咖啡
　　包48包經送臺北榮民總醫院鑑定結果：檢體編號：C0000000
　　-0，檢體外觀：CHRISTIAN DIOR商標藍白階梯格紋包裝袋內
　　含莓紅色粉末摻雜黃色顆粒5 包（編號1 至5 ），毛重：39
　　.0905 公克（含5 個包裝袋及5 張標籤重），淨重：34.198
　　9 公克，取樣量：0.4850公克，驗餘量：33.7139 公克，檢
　　出成分4-甲基甲基卡西酮（4-methylmethcathinone 、Meph
　　edrone、4-MMC ）；檢體編號：C0000000-0，檢體外觀：CH
　　RISTIAN DIOR商標藍白階梯格紋包裝袋內含莓紅色粉末摻雜
　　黃色顆粒11包（編號6 至16），毛重：86.4767 公克（含11
　　個包裝袋及11張標籤重），淨重：76.0168 公克，取樣量：
　　0.6780公克，驗餘量：75.3388 公克，檢出成分4-甲基甲基
　　卡西酮（4-methylmethcathinone 、Mephedrone、4-MMC）
　　；檢體編號：C0000000-0，檢體外觀：CHRISTIAN DIOR商標
　　藍白階梯格紋包裝袋內含莓紅色粉末摻雜黃色顆粒11包（編
　　號17至27），毛重：85.3212 公克（含11個包裝袋及11張標
　　籤重），淨重：74.9713 公克，取樣量：0.6620公克，驗餘
　　量：74.3093 公克，檢出成分4-甲基甲基卡西酮（4-methyl
　　methcathinone 、Mephedrone、4-MMC ）；檢體編號：C000
　　0000-0，檢體外觀：CHRISTIAN DIOR商標藍白階梯格紋包裝
　　袋內含莓紅色粉末摻雜黃色顆粒11包（編號28至38) ，毛重
　　：85.5769 公克（含11個包裝袋及11張標籤重），淨重：74
　　.9894 公克，取樣量：0.6540公克，驗餘量：74.3354 公克
　　，檢出成分4-甲基甲基卡西酮（4-methylmethcathinone 、
　　Mephedrone、4-MMC ）；檢體編號：C0000000-0，檢體外觀
　　：CHRISTIAN DIOR商標藍白階梯格紋包裝袋內含莓紅色粉末
　　摻雜黃色顆粒10包（編號39至48) ，毛重：77.6007 公克（
　　含10個包裝袋及10張標籤重），淨重：68.1115 公克，取樣
　　量：0.6747公克，驗餘量：67.4368 公克，檢出成分4-甲基
　　甲基卡西酮（4-methylmethcathinone 、Mephedrone、4-MM
　　C ）等情，亦有桃園市政府警察局大溪分局110 年8 月18日
　　溪警分刑字第1100021551號函1 份及所附臺北榮民總醫院11
　　0 年8 月10日北榮毒鑑字第C0000000號毒品成分鑑定書（一
　　）至（三）3 份及毒品純度鑑定書（一）至（三）3 份附卷
　　可憑（見訴字第557 號卷第67至71頁），足認被告之自白核
　　與事實相符而堪以採信。
二、按販賣第三級毒品者，處七年以上有期徒刑，得併科一千萬
    元以下罰金，毒品危害防制條例第4 條第3 項定有明文，是
    販賣第三級毒品屬嚴重違法行為，苟遭逮獲，後果非凡，毒
    販出售毒品時無不小心翼翼，不敢公然為之。而邇來政府為
    杜絕毒品氾濫，毒害人民甚深，再三宣導教民眾遠離毒品、
    媒體之報導既深且廣，對於毒品之禁絕，應為民眾所熟悉。
    又政府對於查緝施用、轉讓及販賣毒品無不嚴格執行，且販
    賣毒品罪更係重罪，設若無利可圖，衡情一般持有毒品者，
    當不致輕易將持有毒品交付他人。況第三級毒品4-甲基甲基
    卡西酮價格不貲、物稀價昂，並無公定之價格，不論任何包
    裝，均可任意分裝增減份量，每次買賣價量，亦可能隨時依
    雙方間之關係深淺、資力、需求量及對行情之認知、來源是
    否充裕、查緝是否嚴緊，購買者被查獲時供述購買對象之可
    能性風險之評估等，因而異其標準，並隨時機動調整，非可
    一概而論，是販賣之利得，除經坦承犯行或價量俱臻明確外
    ，委難查得實情，販賣之人從價差或量差中牟利方式雖異，
    其意圖營利之非法販賣行為擇一，從而茍無任何利益可圖，
    被告實無甘冒罹重典之極大風險，而鋌而走險販賣第三級毒
    品4-甲基甲基卡西酮予他人之理至明。就此，被告於本院審
    理時已供述：（本案當時你向他人購買毒品咖啡包48包，1
　　包是買280 元，案發當時你是以1 包400 元的價格，總共5
　　包賣2000元給喬裝買方的警方，是否如此？）是等語明確（
　　見訴字第557 號卷第83頁），是以足認被告確有販賣第三級
　　毒品4-甲基甲基卡西酮以從中賺取買賣價差而具有牟利之意
　　圖無訛。
三、綜上所述，本案事證明確，被告所為前揭販賣第三級毒品4-
　　甲基甲基卡西酮未遂犯行，洵堪認定，應予以依法論科。
參、論罪科刑：　　
一、按4-甲基甲基卡西酮係毒品危害防制條例第2 條第2 項第3
    款所列管之第三級毒品。核被告林裕憲所為，係犯毒品危害
    防制條例第4 條第6 項、第3 項之販賣第三級毒品4-甲基甲
    基卡西酮未遂罪，應依刑法第25條第2 項之規定，按既遂犯
    之刑度減輕其刑。又被告於上揭販賣第三級毒品4-甲基甲基
    卡西酮前，其持有第三級毒品4-甲基甲基卡西酮之低度行為
    ，應為販賣第三級毒品4-甲基甲基卡西酮之高度行為所吸收
    ，不另論罪。公訴意旨認被告所為尚成立意圖販賣而持有罪
　　，尚有未洽，附此敘明。
二、又被告林裕憲對於前揭販賣第三級毒品4-甲基甲基卡西酮未
　　遂犯行於警詢、偵訊及本院歷次審理時均自白在卷（見偵字
　　第8137號卷第10至15、60至62、78至81頁、訴字第557 號卷
　　第17至22、79至89、196、197頁），爰依毒品危害防制條例
　　第17條第2 項規定減輕其刑。
三、另按犯毒品危害防制條例第4 條第3 項販賣第三級毒品罪，
    供出毒品來源，因而查獲其他正犯或共犯者，依同條例第17
    條第1 項之規定減輕或免除其刑。其所稱供出毒品來源，因
    而查獲其他正犯或共犯者，係指被告供出毒品來源之有關資
    料，諸如前手之姓名、年籍、住居所、或其他足資辨別之特
    徵等，使調查或偵查犯罪之公務員因而對之發動調查或偵查
    並破獲者而言。故適用毒品危害防制條例第17條第1 項之規
    定，須被告之「供出毒品來源」，與調查或偵查犯罪之公務
    員對之發動調查或偵查並進而破獲之間，論理上須具有先後
    且相當的因果關係。查被告於本案查獲後固於110 年7 月18
    日及同年月19日警詢及偵訊時供述有向「陳正恩」購買摻有
    第三級毒品4-甲基甲基卡西酮之咖啡包、交易方式、時間、
    所購買摻有第三級毒品4-甲基甲基卡西酮之咖啡包之數量及
    價格等情在卷（見偵字第8137號卷第7 、12至15、62、63、
    79至81頁）；然依被告於本院準備程序時所供述：（你之前
    說你被警方扣案的毒品咖啡包48包都是向「陳正恩」所購買
    ，是否如此？）不是。（那這毒品咖啡包48包如何來的？）
    跟朋友買的。（跟哪一個朋友買的？）我不想說。（為何不
    想說？）怕被尋仇。（故你之前在被警查獲之後，你向警方
    供稱這毒品咖啡包48包都是向「陳正恩」購買等語，當時所
    言不正確嗎？）對。（你為何當時要這麼說？）第一個想到
    就是他。（為何你第一個想到就是「陳正恩」）因為我跟他
    比較熟等語在卷（見訴字第557 號卷第80、81頁）；再者，
    案外人「陳正恩」所涉違反毒品危害防制條例案件，業經臺
    灣新竹地方檢察署檢察官於110 年9 月8 日以110 年度偵第
    9328號為不起訴處分確定等情，有前揭臺灣新竹地方檢察署
    檢察官110 年度偵字第9328號不起訴處分書1 份附卷足憑（
    見訴字第557 號卷第171 、172 頁），是以應認被告並未供
　　出毒品來源因而查獲其他正犯或共犯之情，自不得適用毒品
    危害防制條例第17條第1 項之規定減輕其刑，附此敘明。
四、又辯護人為被告辯稱：被告於偵審中均認罪，犯後態度良好
    ，請適用刑法第59條規定減刑等語（見訴字第557 號卷第19
　　8、201、202 頁）。按刑法第59條所規定之酌量減輕其刑，
　　，係裁判上之減輕，必以犯罪之情狀顯可憫恕，認為科以最
　　低度刑仍嫌過重者，始有其適用。如別有法定減輕之事由者
　　，應優先適用法定減輕事由減輕其刑後，猶嫌過重時，方得
　　為之，最高法院98年度臺上字第6342號刑事判決意旨可供參
　　照。又刑法第59條規定犯罪之情狀可憫恕者，得酌量減輕其
　　刑，其所謂「犯罪之情狀」，與同法第57條規定科刑時應審
    酌之一切情狀，並非有截然不同之領域，於裁判上酌減其刑
　　時，應就犯罪一切情狀（包括第57條所列舉之10款事項），
　　予以全盤考量，審酌其犯罪有無可憫恕之事由（即有無特殊
　　之原因與環境，在客觀上足以引起一般同情，以及宣告法定
　　低度刑，是否猶嫌過重等等），以為判斷，最高法院95年度
　　臺上字第6157號、88年度臺上字第1862號刑事判決意旨亦可
　　資參照。再者此項酌減之規定，係推翻立法者之立法形成，
　　就法定最低度刑再予減輕，為司法之特權，適用上自應謹慎
　　，未可為常態，其所具特殊事由，應使一般人一望即知有可
　　憫恕之處，方得適用之。經查被告明知毒品使用後容易成癮
　　，倘濫行施用，非但對施用者身心造成傷害，亦易導致社會
　　之其他犯罪問題，且販賣毒品予他人，不僅助長毒品氾濫，
　　更有害國人身心健康及社會治安，染毒更能令人捨身敗家，
　　且絕對為法之所嚴禁，詎仍甘冒重典，為能從中賺取買賣價
　　差，竟基於販賣第三級毒品4-甲基甲基卡西酮之犯意，為本
　　案販賣第三級毒品4-甲基甲基卡西酮未遂犯行，已適用毒品
　　危害防制條例第17條第2 項後予以減輕其刑，由該罪法定最
　　低度刑觀之，復衡酌被告為本案販賣第三級毒品4-甲基甲基
　　卡西酮之目的、動機、手段、情節等，客觀上尚無有任何情
　　堪憫恕或特別之處，殊難認另有特殊原因或堅強事由足以引
　　起一般同情而顯然可憫，即核無情輕法重之顯可憫恕情形，
　　爰不依刑法第59條規定減輕其刑，附此敘明。
五、爰審酌販賣毒品乃毒害之源頭，其源不斷，流毒他人，非僅
    生命、身體受其侵害，造成人民生命健康受損之成癮性及危
    險性，而染上毒癮者為索得吸毒之資，甚至甘冒竊盜、搶奪
    及強盜等財產犯罪之風險，造成社會治安嚴重敗壞，影響所
    及，非僅他人之生命、身體將可能遭受侵害，社會、國家法
    益亦不能倖免，當非個人生命、身體法益所可比擬，而被告
    明知4-甲基甲基卡西酮為管制之第三級毒品，不得非法販賣
　　，其卻販賣毒品，是其所為足以擴散毒品並增加施用毒品人
　　口，戕害購毒者之身心健康，造成危害，實有不該；並考量
　　被告之犯罪動機、情節、手段、目的、販賣毒品之態樣、犯
　　後坦承犯行；兼衡被告為高中畢業之智識程度、家中有祖母
　　、雙親及2 名姊姊等家人、未婚、無子女，現在幫忙家裡送
　　貨、之前曾在加油站及漁港工作，斯時每月收入7 萬元之家
　　庭及生活狀況等一切情狀，量處如主文所示之刑，以資懲儆
　　。
肆、沒收：
一、按查獲之第一、二級毒品，不問屬於犯罪行為人與否，均沒
    收銷燬之，毒品危害防制條例第18條第1 項前段亦有明文。
    又按供犯罪所用、犯罪預備之物或犯罪所生之物，屬於犯罪
　　行為人者，得沒收之，刑法第38條第2 項前段定有明文。再
　　按毒品危害防制條例第2 條第2 項規定，毒品依其成癮性、
　　濫用性及對社會危害性分為四級，並就製造、運輸、販賣、
　　意圖販賣而持有、以非法方法使人施用、引誘他人施用及轉
　　讓不同品項之毒品等行為，分別定其處罰。至施用或持有第
　　三、四級毒品，因其可罰性較低，故未設處罰之規定，僅就
　　施用或持有第一、二級毒品科以刑罰。惟鑑於第三、四級毒
　　品均係管制藥品，特於同條例第11條之1 第1 項明定無正當
　　理由，不得擅自持有；第18條第1 項後段復規定查獲之第三
　　三、四級毒品，無正當理由而擅自持有者，沒入銷燬之。從
　　而，依同條例第18條第1 項後段應沒入銷燬之毒品，專指查
　　獲施用、持有第三、四級毒品而言；倘係查獲製造、運輸、
　　販賣、意圖販賣而持有、以非法方法使人施用、引誘他人施
　　用或轉讓第三、四級毒品，既屬同條例相關法條明文規定處
　　罰之犯罪行為，即非該條項應依行政程序沒入銷燬之範圍。
　　又同條例第19條第1 項所定「供犯罪所用或因犯罪所得之物
　　」，係指犯第4 條至第9 條、第12條、第13條或第14條第1
　　項、第2 項之罪所用或所得之物，不包括毒品本身在內，是
　　尚不得援用此項規定為第三、四級毒品之沒收依據。又同條
　　例對於查獲之製造、運輸、販賣、意圖販賣而持有、以非法
　　方法使人施用、引誘他人施用及轉讓第三、四級毒品之沒收
　　，並無特別規定，如其行為已構成犯罪，則該毒品即屬不受
　　法律保護之違禁物，應回歸刑法之適用，依刑法第38條第1
　　項第1 款之規定沒收之，有最高法院99年度臺上字第338 號
　　、96年度臺上字第728 號及98年度臺上字第6117號判決意旨
　　可供參照。經查扣案之摻雜第三級毒品4-甲基甲基卡西酮之
　　咖啡包48包，經送臺北榮民總醫院檢驗結果：驗前總毛重37
　　4.066 公克，驗前總淨重328.2879公克。共取3.1537公克鑑
　　定用罄，驗餘量總計325.1342公克。檢出第三級毒品4-甲基
　　甲基卡西酮（4-methylmethcathinone 、Mephedrone、4-MM
　　C） 成分等情，有前揭桃園市政府警察局大溪分局110 年8
 　 月18日溪警分刑字第1100021551號函1 份及所附臺北榮民總
　　醫院110 年8 月10日北榮毒鑑字第C0000000號毒品成分鑑定
　　書（一）至（三）3 份及毒品純度鑑定書（一）至（三）3
　　份在卷足憑，是該毒品咖啡包48包均屬毒品危害防制條例第
　　2 條第2 項第3 款管制之第三級毒品4-甲基甲基卡西酮，為
　　法律上禁止持有之違禁物；又包裝前開毒品之包裝袋48只，
　　仍會殘留微量毒品而無法完全析離，是應整體視為毒品，均
　　應依刑法第38條第1 項之規定宣告沒收之。至於鑑驗耗損之
　　毒品部分（即3.1537公克），因已滅失，自無庸併予宣告沒
　　收銷燬。
二、又按供犯罪所用、犯罪預備之物或犯罪所生之物，屬於犯罪
    行為人者，得沒收之。但有特別規定者，依其規定。前2 項
    之沒收，於全部或一部不能沒收或不宜執行沒收時，追徵其
    價額，刑法第38條第2 項、第4 項分別定有明文。另按犯毒
    品危害防制條例第4 條之罪者，其供犯罪所用之物，不問屬
    於犯罪行為人與否，均沒收之，毒品危害防制條例第19條第
    1 項亦定有明文。此項關於「供犯罪所用之物，不問屬於犯
    罪行為人與否，均沒收」的規定，即屬刑法第38條第2 項但
    書所指的「特別規定」，則關於犯毒品危害防制條例第4 條
    之罪者，其供犯罪所用之物，不問屬於犯罪行為人與否，均
    應依毒品危害防制條例第19條第1 項規定沒收，於全部或一
    部不能沒收或不宜執行沒收時，則依刑法第38條第4 項規定
    ，追徵其價額。查扣案門號0000000000號之行動電話1 支（
    含SIM 卡1 張），係供被告為本件販賣第三級毒品犯行所用
    之物，且該行動電話為被告所有等情，業據被告林裕憲於本
    院審理時供述明確（見訴字第557 號卷第22、79頁），不問
    屬於犯罪行為人與否，應依毒品危害防制條例第19條第1 項
    之規定宣告沒收。
據上論斷，應依刑事訴訟法第299 條第1 項前段，毒品危害防制
條例第4 條第6 項、第3 項、第17條第2 項、第19條第1 項，刑
法第11條前段、第25條第2 項、第38條第1 項，判決如主文。
本案經檢察官黃翊雯提起公訴，檢察官陳亭宇到庭執行職務。
中　　華　　民　　國　　110 　年　　11　　月　　30　　日
                  刑事第一庭    審判長法  官   楊麗文
                                      法  官   王凱平
                                      法  官   楊惠芬
以上正本證明與原本無異。
如不服本判決應於收受本判決後20日內向本院提出上訴書狀，上
訴書狀應敘述具體理由。上訴書狀未敘述上訴理由者，應於上訴
期間屆滿後20日內補提理由書狀於本院(均須按他造當事人之人
數附繕本 )「切勿逕送上級法院」。 
中　　華　　民　　國　　110 　年　　12　　月　　6 　　日
　　　　　　　　　　　　　　　　　　　書記官   李艷蓉
附錄本案論罪科刑法條全文：
毒品危害防制條例第4 條： 
製造、運輸、販賣第一級毒品者，處死刑或無期徒刑；處無期徒
刑者，得併科新臺幣三千萬元以下罰金。
製造、運輸、販賣第二級毒品者，處無期徒刑或十年以上有期徒
刑，得併科新臺幣一千五百萬元以下罰金。
製造、運輸、販賣第三級毒品者，處七年以上有期徒刑，得併科
新臺幣一千萬元以下罰金。
製造、運輸、販賣第四級毒品者，處五年以上十二年以下有期徒
刑，得併科新臺幣五百萬元以下罰金。
製造、運輸、販賣專供製造或施用毒品之器具者，處一年以上七
年以下有期徒刑，得併科新臺幣一百五十萬元以下罰金。
前五項之未遂犯罰之。